臺灣高等法院刑事裁定
111年度抗字第595號
抗  告  人  
即再審聲請人  楊鈞翔（原名楊玉明）





受判決人
即被告        蔡富中



上列抗告人即再審聲請人因自訴被告傷害案件聲請再審，不服臺
灣臺北地方法院中華民國111年3月29日駁回再審之裁定（111年
度聲再字第1號），提起抗告，本院裁定如下：
    主  文
抗告駁回。                                              
    理  由
一、原裁定意旨略以：本件抗告人即再審聲請人楊鈞翔（下稱抗
    告人）前自訴被告蔡富中涉嫌傷害案件，經臺灣臺北地方法
    院於民國91年11月13日以91年度自字第839號判決自訴不受
    理後，抗告人提起上訴後，本院發回更審，由同院於92年5
    月12日以92年度自更一字第15號裁定駁回自訴確定等情，有
    上開刑事判決、裁定等在卷可稽，抗告人雖就臺灣臺北地方
    法院91年度自字第839號判決聲請再審，然該判決業經上級
    審撤銷而失其效力，並非確定判決，無從作為聲請再審之客
    體，抗告人對於不具實質確定力之判決聲請再審，程序已違
    背規定，且無從命其補正，應予駁回；又抗告人提出之「刑
    事聲請再審狀」並未具體表明符合法定再審事由之原因事實
    ，亦未提出足以證明再審事由存在之證據，遍觀全狀所載，
    未見有何適切之說理、釋明，且所援引之「違憲7條」，亦
    非再審之規定，於法未合。本件再審聲請不合法律上之程式
    ，且屬不能補正，應逕予駁回等語。
二、抗告意旨以：被告原不承認，被伊當庭訓斥男子漢要敢做敢
    當，後來被告才認罪，書股是糊塗狗官，應調查卻未查，其
    處分違背法令。康股也是瞎子糊塗關，對我所提出新證據視
    而不見。書、康兩股的處分違憲7條即司法不公，任何命令
    抵觸憲法7條就無效，我請求合法的裁判並非不合法。91年
    度自更15號當時未提出上述新證據，現提出完全合法云云。
三、按再審係為原確定判決認定事實錯誤而設之救濟程序，當事
    人得聲請再審者，以確定判決為限，裁定不得作為聲請再審
    之對象，此觀之刑事訴訟法第420條、第421條、第422條分
    別規定得為聲請再審對象者為「有罪之判決」、「經第二審
    確定之有罪判決」、「有罪、無罪、免訴或不受理之判決」
    自明，最高法院著有110年度台抗字第637號裁定見解可資參
    照。
四、查抗告意旨所指「91年度自更15號」，對照本院卷附被告前
    案紀錄表所載，應係臺灣臺北地方法院「92年度自更一字第
    15號」之誤，又經本院調閱上開案號電腦檔存之裁判書類，
    抗告人前對被告提起涉嫌傷害之自訴案件，係經臺灣臺北地
    方法院以92年度自更一字第15號裁定駁回其自訴，亦有該裁
    定電腦列印紙本在卷足憑。依照上開說明，抗告人就該確定
    裁定聲請再審，已不符合法律規定。其次，抗告人於原審提
    出之「刑事聲請再審狀」雖敘及：「發回你們未開庭審理（
    91年上易3328號）已處分違背法令也違憲7條」等語（原審
    卷第7頁），然其所稱「91年上易3328號」，經對照本院卷
    附被告前案紀錄表所載，應係指本院前就抗告人自訴被告傷
    害、經臺灣臺北地方法院91年度自字第839號所為自訴不受
    理之判決，而以91年度上易字第3328號所為撤銷原判決發回
    更審之判決。則本院91年度上易字第3328號判決顯非屬刑事
    訴訟法第420條、第421條、第422條所定「有罪之判決」、
    「經第二審確定之有罪判決」、「有罪、無罪、免訴或不受
    理之判決」甚明，自不符合再審之法律要件。
五、綜上，抗告人所為再審聲請於法不合，且無從補正，原審駁
    回其再審聲請，並無違誤。從而，本件抗告為無理由，應予
    駁回。
據上論斷，應依刑事訴訟法第412 條，裁定如主文。
中　　華　　民　　國　　111 　年　　4 　　月　　29　　日
                  刑事第二十二庭審判長法　官  王美玲
                                      法　官  陳銘壎
                                      法　官  汪怡君
以上正本證明與原本無異。
不得再抗告。
                                      書記官  高妤瑄
中　　華　　民　　國　　111 　年　　5 　　月　　3 　　日